【裁判字號】    98,易,1656
【裁判日期】    980622
【裁判案由】    贓物等
【裁判全文】
臺灣臺中地方法院刑事判決              98年度易字第1656號
公  訴  人  臺灣臺中地方法院檢察署檢察官
被      告  丙○○
                  （現另案在臺灣臺中監獄臺中分監執行中）
上列被告因贓物等案件，經檢察官提起公訴（98年度偵字第3824
號），被告於準備程序中就被訴事實為有罪之陳述，經告以簡式
審判之旨，並聽取意見後，本院合議庭裁定由受命法官獨任進行
簡式審判程序，判決如下：
    主    文
丙○○搬運贓物，累犯，處有期徒刑月，如易科罰金，以新臺
幣壹仟元折算壹日。
    犯罪事實
一、丙○○前於民國92年間，因竊盜案件，經本院以93年度易字
    第57號判處有期徒刑10月確定，於94年3月15日縮刑期滿執
    行完畢；復於95年間，因施用第一、二級毒品案件，經本院
    以95年度訴字第1645號分別判處有期徒刑7月、4月確定；又
    因詐欺案件，經本院以96年度簡上字第262號判處有期徒刑6
    月確定，上開3罪嗣經分別減為有期徒刑3月又15日、2月、3
    月，並定應執行刑為有期徒刑8月確定，於97年4月12日執行
    完畢。詎其猶不知警惕，明知甲○○（由本院另行審理中）
    所駕駛車牌號碼OZ-1791號之自用小客車係來路不明之贓物
    ，惟因與甲○○有金錢上之糾紛，心生不滿，乃基於搬運贓
    物之犯意，於97年10月10日後某日下午6時許，至甲○○位
    於臺中縣大雅鄉○○路68號之住處，以自備之鑰匙開啟前開
    甲○○竊得之車牌號碼OZ-1971號自用小客車之車門，啟動
    電門後，將該車輛駕駛至臺中縣太平市○○路之某處停放，
    欲使甲○○無法使用該車輛。嗣為警於97年11月12日15時30
    分許，在臺中市○區○○○路及三賢街交岔路口，尋獲前開
    乙○○所有之上開自用小客車【引擎及車身部分業已發還乙○○】，並在車內儀表板上之藥罐，採得甲○○及丙○○之
    指紋，始查悉上情。
二、案經臺中市警察局第三分局報告臺灣臺中地方法院檢察署檢
    察官偵查起訴。
    理    由
一、訊據被告丙○○對於明知車牌號碼OZ-1791號自用小客車，
    係同案被告甲○○竊取之贓物，而仍基於搬運贓物之犯意，
    以自備鑰匙將上開自用小客車，自同案被告甲○○位於臺中
    縣大雅鄉○○路68號之住處，駕駛至臺中縣太平市○○路之
    某處停放而搬運之事實，均供承不諱；而上開被害人乙○○
    所有之車牌號碼OZ-1791之自用小客車於97年10月10日後某
    日下午6時許，為同案被告甲○○所竊之事實，並有被害人
    即證人乙○○於警、偵訊之證述及同案被告甲○○於偵查中
    供述在卷，復有臺中市警察局第六分局協和派出所受理各類
    案件紀錄表、車輛協尋電腦輸入單、車籍查詢-基本資料詳
    細畫面、臺中市警察局第三分局現場勘查報告、內政部警政
    署刑事警察局97年12月8日刑紋字第0970184035號鑑定書、
    失車-唯讀案件基本資料、和信電訊股份有限公司檢附行動
    電話0000000000號之雙向通聯紀錄等在卷可憑。是核被告之
    自白與事實相符，堪信為真，本案事證明確，被告搬運贓物
    犯行，洵堪認定，應依法論科。
二、核被告丙○○所為，係犯刑法第349條第2項之搬運贓物罪。
    被告前於92年間，因竊盜案件，經本院以93年度易字第57號
    判處有期徒刑10月確定，於94年3月15日縮刑期滿執行完畢
    ；復於95年間，因施用第一、二級毒品案件，經本院以95年
    度訴字第1645號分別判處有期徒刑7月、4月確定；又因詐欺
    案件，經本院以96年度簡上字第262號判處有期徒刑6月確定
    ，上開3罪嗣經分別減為有期徒刑3月又15日、2月、3月，並
    定應執行刑為有期徒刑8月確定，於97年4月12日執行完畢之
    事實，有臺灣高等法院被告前案紀錄表存卷足參，其於有期
    徒刑執行完畢之5年內，故意再犯本案有期徒刑以上之罪，
    為累犯，應依刑法第47條第1項，加重其刑。爰審酌被告明
    知前揭自用小客車為贓物而猶搬運之，行為足以危害社會治
    安並生損害於被害人之財產權，應予非難，惟念及其犯後於
    偵、審中均坦承犯行之犯後態度、上開自用小客車之引擎及
    車身已返還被害人及其犯罪之動機、目的及手段等一切情狀
    ，量處如主文所示之刑，並諭知易科罰金之折算標準。另被
    告以其所有之鑰匙為本案搬運贓物之工具，固屬犯罪所有之
    物，然未據扣案，為免將來執行之困難，爰不另為沒收之宣
    告，附此說明。
據上論斷，應依刑事訴訟法第273條之1第1項、第299條第1項前
段，刑法第349條第2項、第47條第1項、第41條第1項前段，刑法
施行法第1條之1第1項、第2項前段，判決如主文。
中    華    民    國    98    年    6     月    22    日
                  刑事第三庭    法  官  李慧瑜
以上正本證明與原本無異。
如不服本判決應於收受判決後10日內向本院提出上訴書狀，並應
敘述具體理由；其未敘述上訴理由者，應於上訴期間屆滿後20日
內向本院補提理由書（均須按他造當事人之人數附繕本）「切勿
逕送上級法院」。
                                書記官  陳青瑜
中    華    民    國    98    年    6     月    22    日
附錄論罪科刑法條
中華民國刑法第349條
（普通贓物罪）
搬運、寄藏、故買贓物或為牙保者，處5年以下有期徒刑、拘役
或科或併科1千元以下罰金。


司法院資訊處製作；財團法人民間司法改革基金會備份。
